臺灣新竹地方法院民事裁定  
111年度家調裁字第2號
聲  請  人  江興智  

相  對  人  江志明  


            陳琬琳  

上列當事人間否認子女事件，本院裁定如下：
    主  文
確認聲請人江興智（男，民國00年00月0日生、身分證統一編號
：Z000000000號）非其母即相對人陳琬琳自相對人江志明受胎所
生之婚生子女。
聲請程序費用由聲請人負擔。
    理    由
壹、程序部分
    按當事人就不得處分之事項，其解決事件之意思已甚接近或
    對於原因事實之有無不爭執者，得合意聲請法院為裁定，家
     事事件法第33條第1項亦有明文。查本件否認子女之身分問
    題屬當事人不得處分之事項，而兩造於民國111年1月20日本
    院開庭時，均當庭同意依前揭規定合意聲請法院為裁定，程
    序核無不合，應予准許。
貳、實體部分
一、聲請意旨略以：聲請人之生母即相對人陳琬琳與相對人江志
    明於84年1月14日結婚，嗣於88年10月11日離婚，聲請人則
    於88年12月9日出生，並知悉相對人江志明並非聲請人之親
    生父親，爰依民法第1063條第2項提起本件聲請等語，並聲
    明如主文所示。
二、相對人江志明、陳琬琳對於聲請人之主張及請求無意見，而
    不爭執，且對於附於本院94年度親字第 38號卷內財團法人
    長庚紀念醫院DNA鑑定報告無意見。
三、得心證之理由
（一）按從子女出生日回溯第181 日起至第302 日止為受胎期間
      ；妻之受胎，係在婚姻關係存續中者，推定其所生子女為
      婚生子女，民法第1062條第1 項、第1063條第1 項分別定
      有明文。聲請人主張相對人即其生母陳琬琳與相對人江志
      明原為夫妻，聲請人係於88年12月9日出生，依法受婚生
      推定等情，業據其提出戶籍謄本為證，堪信為真實。從而
      ，聲請人受胎期間，既係在生母即相對人陳琬琳與相對人
      江志明婚姻關係存續中，依法應推定聲請人為其生母即相
      對人陳琬琳與相對人江志明之婚生子女。
（二）次按民法第1063條第1項關於婚生子女的推定，如子女能
      證明非為婚生子女者，得提起否認之訴，同條第2項定有
      明文。查聲請人主張其非相對人即其生母陳琬琳與相對人
      江志明之婚生子女，業經訴外人邱傅生偕同聲請人進行親
      緣鑑定，該鑑定結果認：邱傅生是江興智的親生父親，親
      子關係概率為99.999705%，有財團法人長庚紀念醫院94年
      8月18日鑑定報告書附本院94年度親字第38號卷第12頁可
      佐，則有本院依職權調閱該卷在卷可參。準此，聲請人係
      訴外人邱傅生所生，應可認聲請人非相對人即其生母陳琬
      琳與相對人江志明之婚生子女之事實。綜上所述，聲請人
      既非相對人江志明之子，揆諸前開說明，自應准許本件否
      認子女之請求。
四、關於訴訟費用負擔方面：按敗訴人之行為，按當時之訴訟程
    度為伸張或防衛權利所必要者，因該行為所生之費用，法院
    得酌量情形命勝訴之當事人負擔其全部或一部，民事訴訟法
    第81條第2款著有明文。本件否認子女之訴，聲請人起訴雖
    於法有據，然本件親子關係既係因婚生推定所造成，則相對
    人江志明之應訴實受法律規定而不得不為，本院認為本件訴
    訟費用應由聲請人負擔較為公允，附此敘明。
五、裁定如主文所示。
中　　華　　民　　國　　111 　年　　1 　　月　　28　　日
               家事法庭  法　　　官  許翠玲 
以上正本係照原本作成。
如對本裁定抗告，須於裁定送達後10日之不變期間內，向本院提
出抗告狀，並繳納抗告費新臺幣1,000元。
中　　華　　民　　國　　111 　年　　1 　　月　　28　　日
                         書　記　官　邱文彬